臺灣高雄地方法院刑事裁定　　　　　　96年度聲減字第6414號
聲　請　人　臺灣高雄地方法院檢察署檢察官
受　刑　人　甲○○
　　　　　　　　　　　5號
上列受刑人因詐欺等案件，已經判決罪刑確定，聲請人聲請減刑
及定應執行之刑（96年度聲減字第8428號），本院裁定如下：
    主    文
甲○○所犯如附表所示之犯罪，均減刑，詳如附表所載，應執行
有期徒刑伍月，如易科罰金，以銀元參佰元即新臺幣玖佰元折算
壹日。
    理    由
一、本件聲請意旨略以：受刑人甲○○因犯附表所示之罪，經附
    表所示之法院判處如附表所示之刑確定在案，附表所列之犯
    罪時間均在民國96年4 月24日以前，合於減刑條件，爰依中
    華民國九十六年罪犯減刑條例（下稱減刑條例）第2 條第1
    項第3 款、第8 條第1 項、第10條第1 項、第9 條之規定，
    各聲請裁定減刑並定其應執行之刑，併諭知易科罰金之折算
    標準等語。
二、按裁判確定前犯數罪者，併合處罰之；又數罪併罰，有2 裁
    判以上者，依第51條之規定，定其應執行之刑，刑法第50條
    、第53條分別定有明文。復按定應執行之刑，應由犯罪事實
    最後判決之法院檢察官聲請該法院裁定之，不能因犯罪之一
    部分所科之刑業經執行完畢而認檢察官之聲請為不合法，予
    以駁回，至已執行部分自不能重複執行，應由檢察官於指揮
    執行時扣除之，此與定應執行之刑之裁定無涉，此有最高法
    院86年度台抗字第472 號裁定意旨參照。另數罪併罰案件之
    執行完畢，係指數罪定應執行之刑後，已將該應執行之刑執
    行完畢而言，若僅數罪中之一罪所宣告之刑執行完畢，而數
    罪合併所定應執行之刑尚未執行完畢，即應認為未全部執行
    未畢（最高法院78年度第2 次刑事庭會議、臺灣高等法院第
    3 次刑事庭庭長會議討論中華民國96年罪犯減刑條例法律問
    題（三）決議二結論可資參照）。經查：被告所犯附表編號
    所列之2 罪，雖附表編號1 所列之罪已於96年5 月6 日縮刑
    期滿執行完畢，此有臺灣高等法院被告前案紀錄表1 紙在卷
    可按，然因附表所列2 罪，合於裁判確定前犯數罪之情形，
    應併合處罰之，是縱附表編號1 所列之罪業已執行完畢，依
    據上開決議說明，仍以未全部執行完畢，並因附表所列之罪
    其犯罪時間，均在中華民國96年4 月24日以前，悉合於減刑
    條件，均應減刑，並定其應執行之刑；是聲請人之聲請，揆
    諸上開規定，與減刑條例第8 條第1 項之規定，並無不合，
    先予敘明。
三、又減刑後之易科罰金或易服勞役之折算標準，仍宜照原標準
    定之，法院辦理九十六年減刑案件應行注意事項第16條前段
    亦有明文。次按，刑法第2 條第1 項規定：「行為後法律有
    變更者，適用行為時之法律。但行為後之法律有利於行為人
    者，適用最有利於行為人之法律」，而刑法第51條業於民國
    94年1 月7 日修正公布，並於95年7 月1 日施行，修正前刑
    法第51條規定：「數罪併罰，分別宣告其罪之刑，依左列各
    款定其應執行者：」其中第5 款規定：「宣告多數有期徒刑
    者，於各刑中之最長期以上，各刑合併之刑期以下，定其刑
    期。但不得逾二十年。」修正後刑法第51條第5 款則規定：
    「宣告多數有期徒刑者，於各刑中之最長期以上，各刑合併
    之刑期以下，定其刑期。但不得逾三十年」，經比較結果，
    修正後刑法並非較有利於行為人，依刑法第2 條第1 項前段
    之規定，仍應依修正前刑法第51條第5 款，定其應執行之刑
    。又查修正前刑法第41條第1 項前段規定：「犯最重本刑為
    5 年以下有期徒刑以下之刑之罪，而受6 個月以下有期徒刑
    或拘役之宣告，因身體、教育、職業、家庭之關係或其他正
    當事由，執行顯有困難者，得以1 元以上3 元以下折算1 日
    ，易科罰金。」再廢止前罰金罰鍰提高標準條例第2 條前段
    規定，就其原定數額提高為100 倍折算1 日，則刑法修正前
    之易科罰金折算標準，應以銀元100 元、200 元、300 元折
    算1 日，經折算為新臺幣後，應以新臺幣300 元、600 元、
    900 元折算為1 日。惟95年7 月1 日修正公布施行之刑法第
    41條第1 項前段則規定：「犯最重本刑為5 年以下有期徒刑
    以下之刑之罪，而受6 個月以下有期徒刑或拘役之宣告者，
    得以新臺幣1,000 元、2,000 元或3, 000元折算1 日，易科
    罰金。」比較修正前後之易科罰金折算標準，以95年7 月1
    日修正公布施行前之規定，較有利於受刑人，則應依刑法第
    2 條第1 項前段，適用修正前刑法第41條第1 項前段規定，
    諭知易科罰金之折算標準，均此敘明。
四、本件受刑人所犯如附表所示之罪，業經附表所示之法院判處
    如附表所示之刑，其犯罪時間均在減刑條例第2 條所定96年
    4 月24日以前等情，有各該判決書附卷可稽。是本院審核上
    情，認聲請人之聲請，為有理由，應予准許，就附表所示之
    罪，依修正前刑法第51條第5 款之規定，定其應執行之刑，
    併依原確定判決之標準，諭知定應執行之刑易科罰金之折算
    標準。
五、依中華民國九十六年罪犯減刑條例第2 條第1 項第3 款、第
    8 條第1 項、第9 條、第10條，刑法第2 條第1 項前段，修
    正前刑法第51條第5 款、第41條第1 項前段，修正前罰金罰
    鍰提高標準條例第2 條，裁定如主文。
中　　華　　民　　國　　96　　年　　10　　月　　31　　日
 　　　　　　     刑事第四庭    法　官　 王參和
以上正本證明與原本無異。
如不服本裁定，應於收受送達後5 日內向本院提出抗告狀。
中　　華　　民　　國　　96　　年　　11　　月　　2 　　日
　　　　　　　　　　　　　　　　書記官   陳惠玲
